【裁判字號】    97,訴緝,157
【裁判日期】    971120
【裁判案由】    偽造文書等
【裁判全文】
臺灣高雄地方法院刑事判決             97年度訴緝字第157號
公  訴  人  臺灣高雄地方法院檢察署檢察官
被      告  甲○○
                    （
上列被告因偽造文書等案件，經檢察官提起公訴（92年度偵緝字
第12號），本院依簡式審判程序審理，判決如下：
    主  文
甲○○連續行使偽造私文書，足以生損害於他人，處有期徒刑
年。如附表三所示之物均沒收之。
    事  實
一、甲○○於民國88年6 月間某日至同年8 月間某日，分別在高
    雄市○○路、不詳地點及屏東某處，拾獲郭純純、酉○○及
    天○○之國民身分證（以下簡稱身分證，此部分不另為免訴
    之諭知，詳如後述），並於88年7 月間某日收受林金生搶奪
    之乙○○身分證，之後在其高雄市苓雅區○○○路293 號住
    處，將天○○身分證上之照片撕去，並貼上自己之照片，變
    造該身分證供自己使用，圖以冒名申辦行動電話門號方式謀
    取利益，基於行使變造特種文書、偽造私文書及意圖為自己
    不法所有之概括犯意，利用「王建廷」之成年男子交付其如
    附表二所示被害人申○○等客戶委託申辦銀行信用卡等相關
    證件資料，於取得上開被害人身分證影本後，先後持變造之
    天○○身分證，冒充為天○○本人，並持拾獲之酉○○、收
    受之乙○○身分證，及如附表二所示申○○等人之身分證影
    本，未經如附表一、附表二所示之人同意，擅自於如附表一
    、附表二所示時間、地點，冒用附表一、附表二所示之人之
    名義，分別向台灣大哥大股份有限公司（下稱台灣大哥大公
    司）、和信電訊股份有限公司（下稱和信公司）、泛亞電信
    股份有限公司（下稱泛亞公司）、遠傳電信股份有限公司（
    下稱遠傳公司）申辦行動電話門號卡，並在上開電信公司行
    動電話服務申請書上偽簽如附表一、附表二所之示之人之署
    名或自行按捺指印（台灣大哥大公司、遠傳公司之申請書均
    為一式四聯，分別為公司使用聯、客戶留存聯、代理商使用
    聯、經銷商使用聯，和信公司之申請書亦為一式四聯，分別
    為客服聯、代理商聯、經銷商聯、用戶聯，泛亞公司之申請
    書為一式三聯，分別為客服直營直銷存根聯、經銷存根聯、
    客戶存根聯，前揭申請書於第一聯偽簽署名後，其餘各聯同
    時均產生複寫之偽造署名，偽造之申請書份數及偽造之署押
    數目，詳見附表一、附表二所示），而偽造前開私文書，一
    併持向上開電信公司不知情之已成年業務員表示欲申請如附
    表一、附表二所示電信公司行動電話門號，而行使上揭變造
    之身分證及偽造之申請書，並使附表一、附表二所示電信公
    司人員陷於錯誤，誤認係如附表一、附表二所示之申請人所
    申請，除交付甲○○其所申請之行動電話門號卡外，並給予
    甲○○每支門號新臺幣（下同）300 元至500 元不等之佣金
    ，足以生損害於如附表一、附表二所示天○○等人及上開電
    信公司，甲○○並於取得上揭行動電話門號卡後，隨即將該
    門號卡丟棄。嗣經警於88年9 月29日執行搜索查扣如附表一
    、附表二所示之偽造行動電話服務申請書、變造之天○○身
    分證、偽造之「申○○」、「邱松根（本院卷內載為楊）」
    、「邱秀珍」、「劉人豪」、「群聯實業有限公司」、「茂
    順汽車企業有限公司（本院卷內載為榮順公司）」印章各1
    枚等物，始悉上情。
二、案經高雄市政府警察局移送暨交通部電信總局函送臺灣高雄
    地方法院檢察署檢察官偵查起訴。
    理  由
一、本件被告甲○○所犯偽造文書等罪，為死刑、無期徒刑、最
    輕本刑為3 年以上有期徒刑以外之罪，其於準備程序進行中
    ，就被訴事實為有罪之陳述，經本院告知簡式審判程序之旨
    ，並聽取檢察官及被告之意見後，裁定進行簡式審判程序。
    又簡式審判程序之證據調查，依刑事訴訟法第273 條之2 規
    定，不受同法第159 條第1 項審判外陳述排除之限制，再被
    告甲○○對於卷內之各項證據，亦不爭執證據能力，故卷內
    所列之各項證據，自得作為證據，先予敘明。
二、上開犯罪事實，業經被告甲○○於本院審理中坦承不諱，核
    與證人天○○、乙○○、林金生、吳東亮、卯○於警詢，及
    證人酉○○、陳世杰、曹志成於警詢及偵查中之證述相符，
    並有高雄市政府警察局刑警大隊於88年9 月29日在高雄市苓
    雅區○○○路293 號3 樓逕行搜索結果報告書、搜索扣押證
    明筆錄、高雄市政府警察局刑警大隊於88年9 月29日在高雄
    市○○區○○路與建興路口搜索扣押證明筆錄、變造之天○○身分證正本、乙○○、郭純純、酉○○之身分證正本、高
    雄市政府警察局新興分局受理刑事案件報案三聯單影本、偽
    造之申○○、巳○○、地○○、辛○、子○○、寅○○、戌
    ○○、戊○○、卯○台、丑○○、午○○、天○○、蕭竣鴻
    、未○○、己○○、癸○○、壬○○、丁○○、丙○○、辰
    ○○、亥○○、庚○○、錢漏河、林佩璇（起訴書誤載為旋
    ）、張雅鈴、乙○○、林岱伸（起訴書誤載為坤）、陳昭蓉
    、酉○○臺灣大哥大股份有限公司行動電話服務申請書、林
    佩璇、張雅鈴（起訴書誤載為玲）、乙○○、謝麗玲、黃癸
    彰、陳秋燕、林俊旭、天○○、謝秋蘭和信公司ONLINE服務
    申請表、林佩璇、錢漏河、張雅鈴申請泛亞電信股份有限公
    司電話服務申請書、馬中立申請遠傳通路專用行動電話申請
    書等扣案可憑，足認被告之自白與事實相符，足堪採信。從
    而，本件事證明確，被告犯行，應堪認定，應依法論科。
三、查被告行為後，刑法於94年2 月2 日經總統令修正公布，於
    95年7 月1 日施行，而行為後法律有變更者，適用行為時之
    法律。但行為後之法律有利於行為人者，適用最有利於行為
    人之法律，刑法第2 條第1 項定有明文。而有關新舊法之比
    較，應就罪刑有關之共犯、未遂犯、想像競合犯、牽連犯、
    連續犯、結合犯，以及累犯加重、自首減輕暨其他法定加減
    原因（如身分加減）與加減例等一切情形，綜其全部罪刑之
    結果而為比較（最高法院95年5 月23日刑事庭第8 次會議決
    議參照）。經查：
(一)修正前刑法第33條第5 款規定：「罰金：1 元以上」，另依
    現行法規所定貨幣單位折算新臺幣條例第2 條之規定，折算
    為新臺幣後，為3 元以上。而修正後同法第33條第5 款規定
    ：「罰金：新臺幣1000元以上，以百元計算之」，比較新舊
    法之結果，刑法法定本刑中列有罰金刑部分，以被告行為時
    即修正前刑法第33條第5 款之規定，較有利於被告。
(二)修正前具有刑法第55條牽連犯之關係者，從一重處斷，具有
    刑法第56條連續犯之關係者，則以一罪論，然修正後之刑法
    業已刪除第55條牽連犯及第56條連續犯之規定，則被告所犯
    數罪即應依修正後之數罪併罰之規定分論併罰。此刪除雖非
    犯罪構成要件之變更，但顯已影響行為人刑罰之法律效果，
    自屬法律有變更，仍應比較新舊法之規定。是比較結果，修
    正前之規定較有利於被告。
(三)修正前刑法第68條規定：「拘役或罰金加減者，僅加減其最
    高度。」此次刑法修正，既將罰金最低金額修正為新臺幣
    1000元，當不致因加減其最低度，而產生不滿1 元之零數，
    允宜與有期徒刑相同，許其最高度及最低度同加減之，故併
    入修正後刑法第67條，而規定為：「有期徒刑或罰金加減者
    ，其最高度及最低度同加減之。」，被告既因修正前刑法第
    56條連續犯之規定而加重其刑，因修正前刑法第68條規定罰
    金最低度不予加重，較諸修正後刑法第67條規定最低度予加
    重之規定，修正前之規定顯較有利。且因刑法修正前，關於
    罰金刑之最低罰金數額僅為銀元1 元，即令提高倍數後，亦
    遠較於刑法修正後之最低罰金數額（新臺幣1000元）為低，
    故以行為時即修正前之刑法第68條規定較有利於被告。
(四)修正前刑法第80條第1 項關於追訴權時效，修正後刑法第80
    條第1 項所定時效期間較長，追訴時效期間之長、短，關係
    是否行為人受到刑事追訴或處罰，而追訴權時效完成者，應
    依刑事訴訟法第302 條第2 款規定諭知免訴，而免訴判決為
    實體判決，因此關於追訴時效期間之修正，應屬實體刑罰法
    律變更，而應比較新舊法，經比較結果，自以修正前之刑法
    有利於被告。則關於追訴權時效之停止進行，及其期間、計
    算，亦應一體適用修正前刑法第83條之規定。
(五)經綜合比較結果，新法對被告並非有利，應依刑法第2 條第
    1 項前段之規定，適用行為時法即修正前之刑法處斷之。
四、核被告甲○○所為，係犯刑法第349 條第1 項收受贓物罪、
    刑法第216 條、第212 條、第210 條之行使變造特種文書及
    行使偽造私文書罪、第339 條第1 項詐欺取財罪。被告變造
    天○○之身分證復加以行使，變造特種文書之低度行為，應
    為行使變造特種文書之高度行為所吸收，不另論罪。又偽造
    如附表一、附表二所示之人署押之行為，係屬偽造私文書行
    為之階段行為；偽造私文書之低度行為，應為行使偽造私文
    書之高度行為所吸收，均不另論罪。被告有利用不知情、已
    成年之業務員，將所變造之特種文書及偽造之私文書，持向
    如附表一、附表二所示之電信公司提出而詐取門號卡之部分
    ，均屬間接正犯。被告先後多次行使變造特種文書、行使偽
    造私文書及詐欺取財犯行，各時間緊接，方法相同，觸犯構
    成要件相同之罪名，顯係基於概括犯意而為，為連續犯，均
    依修正前刑法第56條連續犯規定論以一罪，並依法加重其刑
    。被告以一行為同時行使變造特種文書及行使偽造私文書而
    觸犯數罪名，為想像競合犯，應從一較重之行使偽造私文書
    罪處斷。再被告所犯收受贓物罪與連續詐欺取財罪間，有方
    法結果之牽連關係，應依修正前刑法第55條規定，從一較重
    之連續詐欺取財處斷，所犯連續行使偽造私文書罪與連續詐
    欺取財罪間，有方法結果之牽連關係，應依修正前刑法第55
    條規定，從一較重之連續行使偽造私文書罪處斷。公訴人就
    被告以天○○名義，偽造天○○署名申辦0000000000號行動
    電話部分，雖附表漏列該份申請書；就被告收受乙○○身分
    證，涉犯刑法第349 條第1 項收受贓物罪部分，及擅自以如
    附表一、附表二所示之人名義向附表一、附表二所示電信公
    司申請行動電話門號，使上開電信公司限於錯誤，而交付被
    告所申請之門號卡及每支門號300 元至500 元不等之佣金，
    涉犯刑法第339 條第1 項詐欺取財罪部分，雖漏引上開法條
    ，惟起訴事實均已論及，且上開部分與起訴部分，分別具有
    連續犯與牽連犯之裁判上一罪關係，均應為起訴效力所及，
    基於審判不可分原則，本院自得併予審理，附此敘明。
五、爰審酌被告犯後坦承犯行，態度良好，不思以正途獲取財物
    ，身分證係表彰個人身分之重要證件，拾獲之，非經返還所
    有人，反將之變造持以行使，且未經如附表一、附表二所示
    之人之同意或授權，冒用渠等名義，偽造上開私文書後，持
    以向前開電信公司申請行動電話門號卡，致使前開電信公司
    陷於錯誤交付被告財物，造成財物損失，並造成如附表一、
    附表二所示之被害人信用受損，被害人人數甚多，有害交易
    安全之公共利益，暨其犯罪所得利益等一切情狀，量處如主
    文所示之刑。再本件被告犯罪時間雖係在96年4 月24日之前
    ，所犯合於中華民國九十六年罪犯減刑條例之減刑要件，惟
    被告係於該條例施行前之96年6 月6 日經通緝，而於97年6
    月26日通緝到案，未於96年12月31日自動歸案，依該條例第
    5 條之規定，不得依該條例減刑，附此敘明。如附表三編號
    1 所載之變造特種文書上所張貼之照片，係被告所有且供犯
    變造特種文書罪所用，業據被告陳明在卷，應依刑法第38條
    第1 項第2 款宣告沒收之；編號2 所載偽造之「申○○」、
    「邱松根」、「邱秀珍」、「劉人豪」、「群聯實業有限公
    司」、「茂順汽車企業有限公司印章」各1 枚，雖係「王建
    廷」之成年男子交由被告保管，非被告所有，惟該印章均係
    偽造，除據證人劉人豪證述屬實，亦為被告所承認，均應依
    刑法第219 條規定沒收之；編號3 所載之偽造私文書正本，
    雖已由被告分別行使交付與業務員或如附表一、附表二所示
    之電信公司及其經銷商，惟其上偽造之署押，仍應依刑法第
    219 條規定沒收之（最高法院43年臺上字第747 號判例參照
    ）；又如附表三編號4 所示之物（含其上偽造署押），係被
    告因本案犯行所得之物，爰依刑法第38條第1 項第3 款規定
    ，併予宣告沒收之（已含其上偽造之署押）；其餘扣案物，
    因與本案無關，且非應沒收之物，爰不宣告沒收之。
六、不另為免訴之諭知部分：
  (一)按案件時效已完成者，應諭知免訴之判決，刑事訴訟法第
    302 條第2 款定有明文。次按追訴權之時效，如依法律之規
    定，偵查、起訴或審判之程序不能開始或繼續時，停止其進
    行。前項時效停止，自停止原因消滅之日起，與停止前已經
    過之期間，一併計算。停止原因繼續存在之期間，如達於修
    正前刑法第80條第1 項各款所定期間四分之一者，其停止原
    因視為消滅，亦為修正前刑法第83條所明定。又按已實施偵
    查及經提起訴訟，且在審判進行中，均不生時效進行之問題
    。所謂實施偵查者，係指檢察署收受警局移送書或告訴、告
    發之日起為檢察官發動偵查權之時而言（司法院大法官會議
    釋字第138 號、釋字第123 號解釋及最高法院82年9 月21日
    第10次刑事庭會議決議參照）。
  (二)查被告所犯刑法第337 條侵占遺失物罪部分，業經比較新舊
    法如上，應適用舊法即修正前刑法第80條第1 項第5 款之規
    定，則此部分犯行之追訴權時效為1 年。被告此部分犯罪終
    了日以88年8 月31日為有利於被告之認定，經警於88年10月
    2 日移送臺灣高雄地方法院檢察署檢察官實施偵查（偵查案
    號：88年度偵字第24292 號），該署於91年12月31日因被告
    逃匿發布通緝，於92年1 月1 日旋即緝獲，並於93年9 月27
    日提起公訴，嗣因被告逃匿，經本院於94年7 月29日發布通
    緝，於95年1 月8 日緝獲歸案，再因被告逃匿，本院復於96
    年6 月6 日第2 次通緝，於97年6 月26日緝獲，有本院刑事
    卷宗、偵查卷宗及通緝書存卷可稽。是依上開說明，起訴、
    審判中因被告逃匿而通緝，停止原因繼續存在之期間，如達
    於第80條第1 項各款所定期間四分之一者，其停止原因視為
    消滅，時效仍繼續進行，是此部分犯罪之追訴權時效：自
    88年8 月31日犯罪終了起算，至88年10月2 日實施偵查，已
    1 月又1 日，自94年7 月29日發佈通緝加計1 年追訴權時
    效之四分之一即94年10月29日起算，至95年1 月8 日緝獲時
    ，已2 月又10日，自96年6 月6 日發佈通緝加計1 年追訴
    權時效之四分之一即96年9 月6 日起算，至97年6 月26日緝
    獲時，已9 月又21日，合計已逾1 年之追訴權時效，從而，
    該部分追訴權時效已完成，依上開規定，就此部分之犯行，
    即應諭知免訴之判決，然該部分如成立犯罪，因與本案仍有
    方法結果關係，為牽連犯，而有裁判上一罪關係，爰不另為
    免訴之諭知。
七、不另為無罪之諭知部分：
  (一)公訴意旨另以：被告偽造林俊旭、楊俊佑、吳明宗之各類所
    得扣繳憑單，及偽造致宗企業有限公司（應係群聯實業有限
    公司）員工吳明宗、黃正忠在職證明書及偽造申○○、群聯
    有限公司印章等語，因認被告涉犯刑法第210 條偽造私文書
    及第217 條偽造印章等罪嫌。
  (二)按犯罪事實應依證據認定之，無證據不得認定犯罪事實；不
    能證明被告犯罪者，應諭知無罪之判決，刑事訴訟法第154
    條第2 項、第301 條第1 項分別定有明文。又事實之認定應
    憑證據，如未能發現相當證據，或證據不足以證明，自不能
    以推測或擬制之方法，為裁判基礎。公訴人認被告涉犯上開
    犯行，無非以扣案之上開扣繳憑單、在職證明書及印章為偽
    造資為論據。
  (三)訊據被告固坦承上開物品均係偽造，惟堅決否認涉有上開犯
    行，辯稱：前開資料為「王建廷」之成年男子交付與伊，係
    要委託伊申辦銀行信用卡等語，經查：被告於本案偵查之初
    ，即供稱本案查扣之物，除郭純純、酉○○、天○○及乙○○之身分證正本為其拾獲或收受之贓物外，其餘均係「林建
    廷」交付與伊以辦理銀行信用卡，被告既否認有偽造上開扣
    繳憑單、在職證明書及印章，雖其先稱係「林建廷」交付，
    而於本院審理時稱係「王建廷」交付，然因其收受之時間係
    於88年9 月30日入監執行前，距今業已逾9 年，歷時久遠，
    記憶難免模糊，故對該成年男子之姓氏稍有錯誤，亦不影響
    該人之同一性，再其所稱係為辦理銀行信用卡而交付上開資
    料等語，衡情辦理銀行信用卡，需要申請人之資力證明及印
    章等物，亦屬合理，是被告所辯，堪可採信。此外，復查無
    其他積極證據足資認定被告有何偽造上開私文書及印章之犯
    行，揆諸前開規定意旨，既不能證明被告此部分之犯罪，即
    應諭知被告無罪之判決。惟此部分若構成犯罪，仍與本案有
    罪部分有裁判上一罪關係，爰不另為無罪之諭知。至扣案偽
    造之林俊旭、楊俊佑、吳明宗之各類所得扣繳憑單，偽造吳
    明宗、黃正忠之在職證明書，及空白扣繳憑單1 箱等物，因
    無法證明為被告犯罪所用之物，且非被告所有，因與本案無
    關，故不予宣告沒收之。
據上論斷，應依刑事訴訟法第299 條第1 項前段，刑法第2 條第
1 項前段、第349 條第1 項、第216 條、第212 條、第210 條、
第339 條第1 項、第219 條、第38條第1 項第2 款、第3 款，修
正前刑法第56條、第55條，刑法施行法第1 條之1 ，判決如主文
。
本案經檢察官杜妍慧到庭執行職務。
中    華    民    國    97    年    11    月    20    日
                  刑事第六庭    審判長法  官  曾逸誠
                                      法  官  林柏壽
                                      法  官  王靖茹
以上正本證明與原本無異。
如不服本判決應於收受送達後10日內向本院提出上訴書狀，並應
敘述具體理由；如未敘述上訴理由者，應於上訴期間屆滿後20日
內向本院補提理由書（均須按他造當事人之人數附繕本）「切勿
逕送上級法院」。
中    華    民    國    97    年    11    月    21    日
                                      書記官   鍾錦祥
附錄本案論罪之法條：
刑法第210 條：
偽造、變造私文書，足以生損害於公眾或他人者，處五年以下有
期徒刑。
刑法第212 條：
偽造、變造護照、旅券、免許證、特許證及關於品行、能力服務
或其他相類之證書、介紹書，足以生損害於公眾或他人者，處一
年以下有期徒刑、拘役或三百元以下罰金。
刑法第216 條：
行使第二百十條至第二百十五條之文書者，依偽造、變造文書或
登載不實事項或使登載不實事項之規定處斷。
刑法第339 條第1項：
意圖為自己或第三人不法之所有，以詐術使人將本人或第三人之
物交付者，處五年以下有期徒刑、拘役或科或併科一千元以下罰
金。
刑法第349 條第1項：
收受贓物者，處三年以下有期徒、拘役或五百元以下罰金。
附表一：
┌──┬───┬────┬────────┬─────┬────────┐
│編號│被害人│申請時間│  申 請 地 點   │門     號 │偽造之申請書份數│
│    │      │        │                │          │【除泛亞公司為一│
│    │      │        │                │          │式三聯外，餘均為│
│    │      │        │                │          │一式四聯】（署押│
│    │      │        │                │          │數目）          │
├──┼───┼────┼────────┼─────┼────────┤
│ 1  │天○○│88年9 月│數位通高雄分公司│0000000000│四份（署名4 枚）│
│    │      │11日、21│、高雄市新興區五│0000000000│                │
│    │      │日      │福二路54號「亞旭│0000000000│                │
│    │      │        │電信有限公司」  │0000000000│                │
│    │      │        │                │（台灣大哥│                │
│    │      │        │                │大）      │                │
├──┼───┼────┼────────┼─────┼────────┤
│ 2  │乙○○│88年9 月│高雄市苓雅區林森│0000000000│四份（署名4 枚）│
│    │      │26日、27│二路87號7 樓-2「│0000000000│                │
│    │      │日      │台磊事務機器股份│0000000000│                │
│    │      │        │有限公司」、其餘│0000000000│                │
│    │      │        │三份不詳        │（台灣大哥│                │
│    │      │        │                │大）      │                │
├──┼───┼────┼────────┼─────┼────────┤
│ 3  │乙○○│88年9 月│高雄市三民區建興│0000000000│二份（署名2 枚）│
│    │      │27日    │路180 號1 樓「華│0000000000│                │
│    │      │        │信通信行」      │（和信）  │                │
├──┼───┼────┼────────┼─────┼────────┤
│ 4  │天○○│ 不 詳  │高雄市新興區五福│0000000000│二份（署名2 枚、│
│    │      │        │二路54號「亞旭電│0000000000│指押1 枚）      │
│    │      │        │信有限公司」、另│（和信）  │                │
│    │      │        │一份不詳        │          │                │
├──┼───┼────┼────────┼─────┼────────┤
│ 5  │酉○○│88年10月│高雄市三民區義華│0000000000│一份（未扣案）  │
│    │      │初至16日│路22號「歐陽通信│（台灣大哥│                │
│    │      │間某日  │行」            │大）      │                │
└──┴───┴────┴────────┴─────┴────────┘
附表二：
┌──┬───┬────┬────────┬─────┬────────┐
│編號│被害人│申請時間│  申 請 地 點   │門     號 │偽造之申請書份數│
│    │      │        │                │          │【除泛亞公司為一│
│    │      │        │                │          │式三聯外，餘均為│
│    │      │        │                │          │一式四聯】（署押│
│    │      │        │                │          │數目）          │
├──┼───┼────┼────────┼─────┼────────┤
│ 1  │申○○│88年9 月│數位通高雄分公司│0000000000│ 四 份（署名4   │
│    │      │13日    │                │0000000000│枚）            │
│    │      │        │                │（台灣大哥│                │
│    │      │        │                │大）      │                │
├──┼───┼────┼────────┼─────┼────────┤
│ 2  │巳○○│88年9 月│數位通高雄分公司│0000000000│ 一 份（署名1   │
│    │      │11日    │                │（台灣大哥│枚）            │
│    │      │        │                │大）      │                │
├──┼───┼────┼────────┼─────┼────────┤
│ 3  │地○○│88年9 月│高雄市三民區建興│0000000000│ 一 份（署名1   │
│    │      │11日    │路180 號1 樓「華│（台灣大哥│枚）            │
│    │      │        │信通信行」      │大）      │                │
├──┼───┼────┼────────┼─────┼────────┤
│ 4  │辛  ○│88年9 月│高雄市三民區建興│0000000000│ 二 份（署名2   │
│    │      │9日     │路180 號1 樓「華│0000000000│枚）            │
│    │      │        │信通信行」      │（台灣大哥│                │
│    │      │        │                │大）      │                │
├──┼───┼────┼────────┼─────┼────────┤
│ 5  │子○○│88年9 月│高雄市三民區建興│0000000000│ 三 份（署名3   │
│    │      │8日     │路180 號1 樓「華│0000000000│枚）            │
│    │      │        │信通信行」      │0000000000│                │
│    │      │        │                │（台灣大哥│                │
│    │      │        │                │大）      │                │
├──┼───┼────┼────────┼─────┼────────┤
│ 6  │寅○○│88年9 月│全虹            │0000000000│ 二 份（署名2   │
│    │      │21日    │                │0000000000│枚）            │
│    │      │        │                │（台灣大哥│                │
│    │      │        │                │大）      │                │
├──┼───┼────┼────────┼─────┼────────┤
│ 7  │戌○○│88年9 月│高雄市三民區建興│0000000000│ 四 份（署名4   │
│    │      │19日、9 │路180 號1 樓「華│0000000000│枚）            │
│    │      │月21日、│信通信行」、全虹│0000000000│                │
│    │      │9月22日 │                │0000000000│                │
│    │      │        │                │（台灣大哥│                │
│    │      │        │                │大）      │                │
├──┼───┼────┼────────┼─────┼────────┤
│ 8  │戊○○│88年9 月│高雄市三民區建興│0000000000│ 一 份（署名1   │
│    │      │14日    │路180 號1 樓「華│（台灣大哥│枚）            │
│    │      │        │信通信行」      │大）      │                │
├──┼───┼────┼────────┼─────┼────────┤
│ 9  │卯  ○│88年9 月│高雄市三民區建興│0000000000│ 一 份（署名1   │
│    │      │25日    │路180 號1 樓「華│（台灣大哥│枚）            │
│    │      │        │信通信行」      │大）      │                │
├──┼───┼────┼────────┼─────┼────────┤
│ 10 │丑○○│88年9 月│全虹            │0000000000│ 一 份（署名1   │
│    │      │20日    │                │（台灣大哥│枚）            │
│    │      │        │                │大）      │                │
├──┼───┼────┼────────┼─────┼────────┤
│ 11 │午○○│88年9 月│高雄市三民區建興│0000000000│ 五 份（署名5   │
│    │      │1日     │路180 號1 樓「華│0000000000│枚）            │
│    │      │        │信通信行」、高雄│0000000000│                │
│    │      │        │市苓雅區○○○路│0000000000│                │
│    │      │        │59號4 樓「東訊股│0000000000│                │
│    │      │        │份有限公司」    │（台灣大哥│                │
│    │      │        │                │大）      │                │
├──┼───┼────┼────────┼─────┼────────┤
│ 12 │蕭竣鴻│88年9 月│數位通高雄分公司│0000000000│ 四 份（署名4   │
│    │      │6日     │                │0000000000│枚）            │
│    │      │        │                │0000000000│                │
│    │      │        │                │0000000000│                │
│    │      │        │                │（台灣大哥│                │
│    │      │        │                │大）      │                │
├──┼───┼────┼────────┼─────┼────────┤
│ 13 │卯  ○│88年9 月│高雄市三民區建興│0000000000│ 一 份（署名1   │
│    │      │25日    │路180 號1 樓「華│（台灣大哥│枚）            │
│    │      │        │信通信行」      │大）      │                │
├──┼───┼────┼────────┼─────┼────────┤
│ 14 │未○○│88年9 月│高雄市三民區建興│0000000000│ 三 份（署名3   │
│    │      │20日、9 │路180 號1 樓「華│0000000000│枚）            │
│    │      │月21日  │信通信行」、全虹│（台灣大哥│                │
│    │      │        │                │大）      │                │
├──┼───┼────┼────────┼─────┼────────┤
│ 15 │己○○│88年9 月│全虹            │0000000000│ 一 份（署名1   │
│    │      │9日     │                │（台灣大哥│枚）            │
│    │      │        │                │大）      │                │
├──┼───┼────┼────────┼─────┼────────┤
│ 16 │癸○○│88年8 月│不 詳           │0000000000│ 五 份（署名5   │
│    │      │30日    │                │0000000000│枚）            │
│    │      │        │                │0000000000│                │
│    │      │        │                │0000000000│                │
│    │      │        │                │0000000000│                │
│    │      │        │                │（台灣大哥│                │
│    │      │        │                │大）      │                │
├──┼───┼────┼────────┼─────┼────────┤
│ 17 │壬○○│88年9 月│高雄市三民區建興│0000000000│ 三 份（署名3   │
│    │      │7日     │路180 號1 樓「華│0000000000│枚）            │
│    │      │        │信通信行」      │0000000000│                │
│    │      │        │                │（台灣大哥│                │
│    │      │        │                │大）      │                │
├──┼───┼────┼────────┼─────┼────────┤
│ 18 │丁○○│88年9 月│高雄市三民區建興│0000000000│ 三 份（署名3   │
│    │      │8日     │路180 號1 樓「華│0000000000│枚）            │
│    │      │        │信通信行」      │0000000000│                │
│    │      │        │                │（台灣大哥│                │
│    │      │        │                │大）      │                │
├──┼───┼────┼────────┼─────┼────────┤
│ 19 │戊○○│88年9 月│高雄市三民區建興│0000000000│ 一 份（署名1   │
│    │      │14日    │路180 號1 樓「華│（台灣大哥│枚）            │
│    │      │        │信通信行」      │大）      │                │
├──┼───┼────┼────────┼─────┼────────┤
│ 20 │丙○○│88年9 月│數位通高雄分公司│0000000000│ 六 份（署名6   │
│    │      │13日    │                │0000000000│枚）            │
│    │      │        │                │0000000000│                │
│    │      │        │                │（台灣大哥│                │
│    │      │        │                │大）      │                │
├──┼───┼────┼────────┼─────┼────────┤
│ 21 │辰○○│88年9 月│高雄市三民區建興│0000000000│ 三 份（署名3   │
│    │      │6 日、9 │路180 號1 樓「華│0000000000│枚）            │
│    │      │月8日   │信通信行」      │0000000000│                │
│    │      │        │                │（台灣大哥│                │
│    │      │        │                │大）      │                │
├──┼───┼────┼────────┼─────┼────────┤
│ 22 │亥○○│88年9 月│高雄市苓雅區民權│（00000000│ 一 份（署名1   │
│    │      │3日     │一路59號4 樓「東│83 台 灣大│枚）            │
│    │      │        │訊股份有限公司」│哥大）    │                │
├──┼───┼────┼────────┼─────┼────────┤
│ 23 │庚○○│88年9 月│高雄市三民區建興│0000000000│ 一 份（署名1   │
│    │      │9日     │路180 號1 樓「華│（台灣大哥│枚）            │
│    │      │        │信通信行」      │大）      │                │
├──┼───┼────┼────────┼─────┼────────┤
│ 24 │錢漏河│88年9 月│高雄市三民區建興│  不 詳   │ 三 份（署名3   │
│    │      │28日    │路180 號1 樓「華│（台灣大哥│枚）            │
│    │      │        │信通信行」      │大）      │                │
├──┼───┼────┼────────┼─────┼────────┤
│ 25 │林佩璇│88年9 月│高雄市三民區建興│  不 詳   │ 三 份（署名3   │
│    │      │28日    │路180 號1 樓「華│（台灣大哥│枚）            │
│    │      │        │信通信行」      │大）      │                │
├──┼───┼────┼────────┼─────┼────────┤
│ 26 │張雅鈴│88年9 月│高雄市三民區建興│0000000000│ 五 份（署名5   │
│    │      │24日、9 │路180 號1 樓「華│0000000000│枚）            │
│    │      │月28日  │信通信行」、一份│（台灣大哥│                │
│    │      │        │不詳            │大）      │                │
│    │      │        │                │其餘三份不│                │
│    │      │        │                │詳        │                │
├──┼───┼────┼────────┼─────┼────────┤
│ 27 │林岱伸│88年9 月│不 詳           │0000000000│ 一 份（署名1   │
│    │      │15日    │                │（台灣大哥│枚）            │
│    │      │        │                │大）      │                │
├──┼───┼────┼────────┼─────┼────────┤
│ 28 │陳昭蓉│88年9 月│高雄市三民區建興│0000000000│ 二 份（署名2   │
│    │      │15日    │路180 號1 樓「華│0000000000│枚）            │
│    │      │        │信通信行」、另一│（台灣大哥│                │
│    │      │        │位不詳          │大）      │                │
├──┼───┼────┼────────┼─────┼────────┤
│ 29 │林佩璇│88年9 月│不 詳           │0000000000│ 二 份（署名2   │
│    │      │28日    │                │0000000000│枚）            │
│    │      │        │                │（和信）  │                │
├──┼───┼────┼────────┼─────┼────────┤
│ 30 │張雅鈴│88年9 月│不 詳           │0000000000│ 二 份（署名2   │
│    │      │18日    │                │0000000000│枚）            │
│    │      │        │                │（和信）  │                │
├──┼───┼────┼────────┼─────┼────────┤
│ 31 │謝麗玲│ 不 詳  │不 詳           │0000000000│ 一 份（署名1   │
│    │      │        │                │（和信）  │枚）            │
├──┼───┼────┼────────┼─────┼────────┤
│ 32 │黃癸彰│ 不 詳  │不 詳           │0000000000│ 一 份（署名1   │
│    │      │        │                │（和信）  │枚）            │
├──┼───┼────┼────────┼─────┼────────┤
│ 33 │陳秋燕│88年9 月│不 詳           │0000000000│ 二 份（署名2   │
│    │      │28日、另│                │0000000000│枚）            │
│    │      │一份不詳│                │（和信）  │                │
│    │      │        │                │          │                │
├──┼───┼────┼────────┼─────┼────────┤
│ 34 │林俊旭│ 不 詳  │不 詳           │0000000000│ 一 份（署名1   │
│    │      │        │                │（和信）  │枚）            │
├──┼───┼────┼────────┼─────┼────────┤
│ 35 │謝秋蘭│ 不 詳  │不 詳           │0000000000│ 一 份（署名1   │
│    │      │        │                │（和信）  │枚）            │
├──┼───┼────┼────────┼─────┼────────┤
│ 36 │林佩璇│88年9 月│高雄市三民區建興│0000000000│ 一 份（署名1   │
│    │      │28日    │路180 號1 樓「華│（泛亞）  │枚）            │
│    │      │        │信通信行」      │          │                │
├──┼───┼────┼────────┼─────┼────────┤
│ 37 │錢漏河│ 不 詳  │高雄市三民區建興│0000000000│ 二 份（署名2   │
│    │      │        │路180 號1 樓「華│0000000000│枚）            │
│    │      │        │信通信行」、另一│（泛亞）  │                │
│    │      │        │份不詳          │          │                │
├──┼───┼────┼────────┼─────┼────────┤
│ 39 │馬中立│不 詳   │不 詳           │  不 詳   │ 一 份（署名1   │
│    │      │        │                │（遠傳）  │枚）            │
└──┴───┴────┴────────┴─────┴────────┘
附表三：
1.變造之「天○○」國民身分證上所張貼之照片一張。
2.偽造之「申○○」、「邱松根」、「邱秀珍」、「劉人豪」、
  「群聯實業有限公司」、「茂順汽車企業公司」印章各1 枚。
3.如附表一、附表二所示門號之未扣案已行使交付與代理商、經
  銷商、電訊公司留存之偽造行動電話申請書上之偽造署押（偽
  造之署押數目，詳見附表一、附表二所示）。
4.扣案如附表一、附表二所示門號之偽造申請書（指客戶留存聯
  ）。


司法院資訊處製作；財團法人民間司法改革基金會備份。
